utilities/dictionaries/el_POL-ModerGreekPolytonicGreek.aff
SET UTF-8

MAXNGRAMSUGS 10
MAXDIFF 8
ONLYMAXDIFF
NOSPLITSUGS
FLAG UTF-8



REP 145
REP ά ά
REP ^ἠ ἡ
REP ^ἄ ἀ
REP ή ῆ
REP ^ἰ ἱ
REP ά ᾶ
REP ῖ ί
REP υ ῦ
REP υ ὐ
REP ω ο
REP ώ ῶ
REP ω ώ
REP B Β
REP Z Ζ
REP K Κ
REP M Μ
REP N Ν
REP P Ρ
REP T Τ
REP Y Υ
REP X Χ
REP ί ῖ
REP ῑ ῖ
REP ι ί
REP ι ὶ
REP ι ῖ
REP ωϊ ωι
REP όι όϊ
REP x χ
REP εῖ ῇ
REP ῇ εῖ
REP εῖ ῆ
REP ῆ εῖ
REP ῃ ει
REP ᾶ εῖ
REP οἴ οἶ
REP ο ε
REP ὄ ὅ
REP Ἰ Ἱ
REP εῖ ή
REP ή εῖ
REP ή εί
REP ἦ εἶ
REP ει εί
REP ει η
REP εί ει
REP ή ός
REP η ος
REP εῖ ᾶ
REP εί ύ
REP ^εἴ ἤ
REP ιέ εῖ
REP ά έ
REP ἄ ά
REP ἄ ἀ
REP n ν
REP η ει
REP ε αι
REP αι ε
REP αι ες
REP έ αί
REP αί έ
REP ού οῦ
REP ᾶ οῦ
REP φτ φθ
REP φτ πτ
REP φθ φτ
REP στ σθ
REP σθ στ
REP χτ κτ
REP ευτ ευθ
REP εύτ εύθ
REP έψ εύσ
REP ἕβ εὕ
REP ἔβ εὕ
REP εψ ευσ
REP άψ αύσ
REP σ σσ
REP ^καλλίτερ καλύτερ
REP ο$ ον
REP ό$ όν
REP ὸ$ ὸν
REP ιο$ ιον
REP ^θέτομαι τίθεμαι
REP όμαστε$ ώμεθα
REP ούμαστε$ ούμεθα
REP ουμαστε$ ούμεθα
REP θονταν$ θετο
REP ειους$ είους
REP ούμουν$ ούμην
REP ούσουν$ εῖσο
REP οῦταν$ εῖτο
REP ούταν$ εῖτο
REP ούνταν$ οῦντο
REP νταν$ ντοο
REP άει$ ᾶ
REP ες$ οι
REP ιδα$ ι
REP ιδα$ ιν
REP ^ὑπό ὑπέ
REP ^ἔγκ ἐνέκ
REP ^ἠρωϊ ἡρωι
REP ^ἐπικεφαλής$ ἐπὶ_κεφαλῆς
REP ^ἐπικεφαλῆς$ ἐπὶ_κεφαλῆς
REP ^επιμέρους$ ἐπὶ_μέρους
REP ^ἐπιμέρους$ ἐπὶ_μέρους
REP ^επιτέλους$ ἐπὶ_τέλους
REP ^ἐπιτέλους$ ἐπὶ_τέλους
REP ^κατεξοχήν$ κατ'_ἐξοχήν
REP ^κατεξοχὴν$ κατ'_ἐξοχὴν
REP ^καταρχήν$ κατ'_ἀρχήν
REP ^καταρχὴν$ κατ'_ἀρχὴν
REP ^καταρχάς$ κατ'_ἀρχάς
REP ^καταρχὰς$ κατ'_ἀρχὰς
REP ^κατευθείαν$ κατ'_εὐθεῖαν
REP ^ἀπευθείας$ ἀπ'_εὐθείας
REP ^απευθείας$ ἀπ'_εὐθείας
REP ^παρότι$ παρ'_ὅτι
REP ^παρόλο$ παρ'_ὅλο
REP ^παρόλα$ παρ'_ὅλα
REP ^παρόλην$ παρ'_ὅλην
REP ^παρόλη$ παρ'_ὅλη
REP ^καθόλα$ καθ'_ὅλα
REP ^εξαιτίας$ ἐξ_αἰτίας
REP ^τελοσπάντων$ τέλος_πάντων
REP ^ἀφενός$ ἀφ'_ἑνός
REP ^ἀφενὸς$ ἀφ'_ἑνὸς
REP ^ἀφετέρου$ ἀφ'_ἑτέρου
REP ^αφενός$ ἀφ'_ἑνός
REP ^αφετέρου$ ἀφ'_ἑτέρου
REP ^εντούτοις$ ἐν_τούτοις
REP ^ἐντούτοις$ ἐν_τούτοις
REP ^περεταίρω$ περαιτέρω
REP ^καθωσπρέπει$ καθὼς_πρέπει
REP ^ἐσαεὶ$ ἐς_ἀεί
REP ^εσαεὶ$ ἐς_ἀεί
REP ^ἐσαεί$ ἐς_ἀεί
REP ^εσαεί$ ἐς_ἀεί
REP ^νοός$ νοῦ
REP ^νοὸς$ νοῦ
REP ^νόες$ νοῖ
REP ^μεγαλο μεγα
REP ῥ ρ
REP ῤ ρ
REP ῤῥ ρρ

TRY άόίϊΐέήύϋΰώιηυωοεαἀἐἠἰὀὠἁἑἡἱὁὑὡἄἔἤἴὄὤἅἕἥἵὅὕὥἆἦἶὦἇἧἷὗὧᾳῃῳᾷῇῷᾆᾖᾦᾇᾗᾧλςγδθφβζρξψχΑΕΗΙΥΟΩἈἘἨἸὈὨὙΡΤΘΠΣΔΦΓΞΚΛΖΧΨΒΝΜ'

MAP 7
MAP αάᾶὰἀἄἆἂἁἅἇἃᾳᾷᾆᾇΑἈἌἊἎἉἍ
MAP ηήῆὴἠἤἦἢἡἥἧἣῃῇᾖᾗΗἨἬἪἮἩἭιίῖὶϊΐἰἴἶἲἱἵἷἳΙἸἼἺἾἹἽΪυύῦὺϋΰὐὔὖὒὑὕὗὓΥὙὝὟΫ(ει)(οι)
MAP εέὲἐἔἒἑἕἓΕἘἜἙἝ
MAP οόὸὀὄὂὁὅὃωώῶὼὠὤὦὢὡὥὧὣῳῷᾦᾧΟὈὉὌὍΩὨὩὮὯὬὭ
MAP (ου)(οῦ)(ού)(οὺ)(οὐ)
MAP σς
MAP ρῤῥ

PFX a Y 1	
PFX a ᾐ ἠ ᾐ

SFX A Y 60	
SFX A ά ὰ ά
SFX A ή ὴ ή
SFX A έ ὲ έ
SFX A ί ὶ ί
SFX A ό ὸ ό
SFX A ύ ὺ ύ
SFX A ώ ὼ ώ
SFX A ών ὼν ών
SFX A ώς ὼς ώς
SFX A ός ὸς ός
SFX A όν ὸν όν
SFX A όλ ὸλ όλ
SFX A ότ ὸτ ότ
SFX A όρ ὸρ όρ
SFX A ὅν ὃν ὅν
SFX A ίς ὶς ίς
SFX A ίν ὶν ίν
SFX A ίτ ὶτ ίτ
SFX A ίχ ὶχ ίχ
SFX A ίμ ὶμ ίμ
SFX A ίδ ὶδ ίδ
SFX A ίθ ὶθ ίθ
SFX A ίκ ὶκ ίκ
SFX A ίλ ὶλ ίλ
SFX A ίλμ ὶλμ ίλμ
SFX A ίπ ὶπ ίπ
SFX A ύς ὺς ύς
SFX A ύν ὺν ύν
SFX A ύλ ὺλ ύλ
SFX A ύπ ὺπ ύπ
SFX A ύθ ὺθ ύθ
SFX A ής ὴς ής
SFX A ήν ὴν ήν
SFX A ἥν ἣν ἥν
SFX A ήλ ὴλ ήλ
SFX A ήμ ὴμ ήμ
SFX A άς ὰς άς
SFX A άμ ὰμ άμ
SFX A άλ ὰλ άλ
SFX A άτ ὰτ άτ
SFX A άρ ὰρ άρ
SFX A άζ ὰζ άζ
SFX A άπ ὰπ άπ
SFX A άχ ὰχ άχ
SFX A ἅς ἃς ἅς
SFX A άν ὰν άν
SFX A άνς ὰνς άνς
SFX A άξ ὰξ άξ
SFX A όξ ὸξ όξ
SFX A όκ ὸκ όκ
SFX A ές ὲς ές
SFX A έστ ὲστ έστ
SFX A έν ὲν έν
SFX A έλ ὲλ έλ
SFX A έρ ὲρ έρ
SFX A έμ ὲμ έμ
SFX A έξ ὲξ έξ
SFX A άρ ἀρ άρ
SFX A ήρ ὴρ ήρ
SFX A ίρ ὶρ ίρ


SFX C Y 17	
SFX C ος ός ος  
SFX C ο ό ο
SFX C ον όν ον
SFX C ε έ ε
SFX C α ά α	
SFX C ας άς ας	
SFX C αν άν αν 
SFX C αι αί αι
SFX C ες ές ες
SFX C ις ίς ις	
SFX C η ή η
SFX C ιν ίν ιν
SFX C ι ί ι
SFX C ως ώς ως
SFX C ων ών ων
SFX C ης ής ης
SFX C εν έν εν

SFX D Y 4	
SFX D ῃ η ῃ
SFX D ῇ ῆ ῇ
SFX D ῃς ης ῃς
SFX D ῇς ῆς ῇς




SFX F Y 13	
SFX F ός οῦ ός
SFX F ός όν ός
SFX F ός έ ός
SFX F ός οί ός
SFX F ός ῶν ός
SFX F ός ούς ός
SFX F ός ό ός
SFX F ός ὸς ός
SFX F ός ὸν ός
SFX F ός ὲ ός
SFX F ός οὶ ός
SFX F ός οὺς ός
SFX F ός ὸ ός

SFX E Y 11	
SFX E ός ή ός
SFX E ός ῆς ός
SFX E ός ήν ός
SFX E ός αί ός
SFX E ός ές ός
SFX E ός άς ός
SFX E ός ὴ ός
SFX E ός ὴν ός
SFX E ός αὶ ός
SFX E ός ὲς ός
SFX E ός ὰς ός

SFX B Y 11	
SFX B ός ά ός
SFX B ός ᾶς ός
SFX B ός άν ός
SFX B ός αί ός
SFX B ός ές ός
SFX B ός άς ός
SFX B ός ὰ ός
SFX B ός ὰν ός
SFX B ός αὶ ός
SFX B ός ὲς ός
SFX B ός ὰς ός

SFX ε Y 2	
SFX ε ός ά ός
SFX ε ός ὰ ός

SFX Φ Y 2	 
SFX Φ ός ῷ ός
SFX Φ ός οῖς ός

SFX φ Y 2	 
SFX φ ός ῇ ός
SFX φ ός αῖς ός

SFX β Y 2	 
SFX β ός ᾷ ός
SFX β ός αῖς ός



SFX X Y 5	
SFX X ος ον ος
SFX X ος ο ος
SFX X ος ε ος
SFX X ος οι ος
SFX X ος α ος

SFX Γ Y 6	
SFX Γ ος ός ος
SFX Γ ος όν ος
SFX Γ ος ό ος
SFX Γ ος έ ος
SFX Γ ος οί ος
SFX Γ ος ά ος

SFX Z Y 3	
SFX Z ος ου ος
SFX Z ος ων ος
SFX Z ος ους ος

SFX Δ Y 3	
SFX Δ ος ού ος
SFX Δ ος ών ος
SFX Δ ος ούς ος

SFX Θ Y 4	
SFX Θ ος ά ος
SFX Θ ος άς ος
SFX Θ ος άν ος
SFX Θ ος ές ος

SFX Λ Y 4	
SFX Λ ος ή ος
SFX Λ ος ής ος
SFX Λ ος ήν ος
SFX Λ ος ές ος

SFX Ξ Y 1	
SFX Ξ ος αί ος


SFX x Y 4	
SFX x ου ῳ ου 
SFX x ου ων ου 
SFX x ου οις ου 
SFX x ου ους ου 

SFX γ Y 4	
SFX γ ος η ος
SFX γ ος ης ος
SFX γ ος ην ος
SFX γ ος ες ος

SFX κ Y 3	
SFX κ ου η ου
SFX κ ου ης ου
SFX κ ου ην ου

SFX δ Y 3	
SFX δ ου α ου
SFX δ ου ας ου
SFX δ ου αν ου	

SFX ζ Y 3	
SFX ζ ος α ος
SFX ζ ος ας ος
SFX ζ ος αν ος


SFX θ Y 2
SFX θ ος αι ος	
SFX θ ος ες ος

SFX λ Y 1
SFX λ ος ες ος	 

SFX ι Y 2	
SFX ι ου ᾳ ου
SFX ι ου αις ου

SFX μ Y 3	
SFX μ ου ῃ ου
SFX μ ου αις ου
SFX μ ου ας ου




SFX K Y 10	
SFX K ής ὴς ής
SFX K ής οῦς ής
SFX K ής εῖ ής
SFX K ής ῆ ής
SFX K ής ές ής
SFX K ής ὲς ής
SFX K ής εῖς ής
SFX K ής ῶν ής
SFX K ής έσι ής
SFX K ής ῆ ής

SFX J Y 8	
SFX J ώδης ώδους ώδης
SFX J ώδης ώδει ώδης
SFX J ώδης ώδη ώδης
SFX J ώδης ῶδες ώδης
SFX J ώδης ώδεις ώδης
SFX J ώδης ωδῶν ώδης
SFX J ώδης ώδεσι ώδης
SFX J ώδης ῶδες ώδης

SFX f Y 6	
SFX f ός ῶς .
SFX f ος ως .	
SFX f ου ως .	
SFX f ύς έως .
SFX f ώδης ωδῶς .
SFX f ής ῶς .



SFX I Y 27	
SFX I ος ου .
SFX I ος ον .
SFX I ος ε .
SFX I ος οι .
SFX I ος ων .
SFX I ος ους .
SFX I ος ο .
SFX I ος αι .
SFX I ος ες .
SFX I ος η .
SFX I ος ης .
SFX I ος ην .
SFX I ος α .
SFX I ος ός .
SFX I ος ού .
SFX I ος όν .
SFX I ος έ .
SFX I ος οί .
SFX I ος ών .
SFX I ος ούς .
SFX I ος ό .
SFX I ος αί .
SFX I ος ές .
SFX I ος ή .
SFX I ος ής .
SFX I ος ήν .
SFX I ος ά .

SFX i Y 13	
SFX i ου ῳ
SFX i ου ων
SFX i ου οις
SFX i ου ους
SFX i ου αις
SFX i ου ας
SFX i ου α ρου
SFX i ου ᾳ ρου
SFX i ου αν ρου
SFX i ου η του
SFX i ου ης του
SFX i ου ῃ του
SFX i ου ην του


SFX r Y 7	
SFX r ας ου ας
SFX r ας α ας
SFX r ας ᾳ ας
SFX r ας αν ας
SFX r ας αι ας
SFX r ας ες ας
SFX r ας αις ας

SFX s Y 3	
SFX s ας α ας
SFX s ας αν ας
SFX s ας ες ας

SFX u Y 6	
SFX u ης ου ης
SFX u ης η ης
SFX u ης ῃ ης
SFX u ης ην ης
SFX u ης αις ης
SFX u ης ας ης

SFX t Y 1	
SFX t αι ες αι

SFX z Y 2	
SFX z αι ες αι
SFX z αι α αι

SFX p Y 3	
SFX p ης η ης
SFX p ης ην ης
SFX p ης ες ης

SFX j Y 1	
SFX j ης η ης

SFX k Y 1	
SFX k ες ων ες

SFX M Y 18	
SFX M ής οῦ ής
SFX M ής ῆ ής
SFX M ής ῇ ής
SFX M ής ήν ής
SFX M ής ή ής
SFX M ής ά ής
SFX M ής αί ής
SFX M ής ές ής
SFX M ής ῶν ής
SFX M ής αῖς ής
SFX M ής άς ής
SFX M ής ὴς ής
SFX M ής ὴν ής
SFX M ής ὴ ής
SFX M ής ὰ ής
SFX M ής αὶ ής
SFX M ής ὲς ής
SFX M ής ὰς ής


SFX l Y 9	
SFX l α ας α
SFX l α αν α
SFX l α αι α
SFX l α ες α
SFX l α ά α
SFX l α άς α
SFX l α άν α
SFX l α αί α
SFX l α ές α

SFX m Y 3	
SFX m ης ῃ ης
SFX m ης αις ης
SFX m ης ας ης

SFX ψ Y 7
SFX ψ α αν α
SFX ψ α αι α
SFX ψ α ες α
SFX ψ α ά α
SFX ψ α άν α
SFX ψ α αί α
SFX ψ α ές α

SFX n Y 4	
SFX n α ας α
SFX n α ᾳ α
SFX n α αν α
SFX n α αις α

SFX h Y 9	
SFX h α ας α
SFX h α αν α
SFX h α αι α
SFX h α ες α
SFX h α ά α
SFX h α άς α
SFX h α άν α
SFX h α αί α
SFX h α ές α

SFX g Y 2	
SFX g ας ᾳ ας
SFX g ας αις ας

SFX e Y 13	
SFX e ά ᾶς ά
SFX e ά ᾷ ά
SFX e ά άν ά
SFX e ά αί ά
SFX e ά ές ά
SFX e ά ῶν ά
SFX e ά αῖς ά
SFX e ά άς ά
SFX e ά ὰ ά
SFX e ά ὰν ά
SFX e ά αὶ ά
SFX e ά ὲς ά
SFX e ά ὰς ά

SFX d Y 5	
SFX d η ης η
SFX d η ῃ η
SFX d η ην η
SFX d η αις η
SFX d η ας η

SFX c Y 1
SFX c αι ες αι	


SFX L Y 13	
SFX L ή ῆς ή
SFX L ή ῇ ή
SFX L ή ήν ή
SFX L ή αί ή
SFX L ή ές ή
SFX L ή ῶν ή
SFX L ή αῖς ή
SFX L ή άς ή
SFX L ή ὴ ή
SFX L ή ὴν ή
SFX L ή αὶ ή
SFX L ή ὲς ή
SFX L ή ὰς ή

SFX b Y 7	
SFX b ή ῆς ή
SFX b ή ήν ή
SFX b ή ῶν ή
SFX b ή ές ή
SFX b ή ὴ ή
SFX b ή ὴν ή
SFX b ή ὲς ή


SFX G Y 7	
SFX G ί ιοῦ ί
SFX G ί άκι ί
SFX G ί ιά ί
SFX G ί ιῶν ί
SFX G ί άκια ί
SFX G ί ὶ ί
SFX G ί ιὰ ί

SFX H Y 13	
SFX H ίον ίου ίον
SFX H ίον ίῳ ίον
SFX H ίον ί ίον
SFX H ίον ιοῦ ίον
SFX H ίον άκι ίον
SFX H ίον ία ίον
SFX H ίον ίων ίον
SFX H ίον ίοις ίον
SFX H ίον ιά ίον
SFX H ίον ιῶν ίον
SFX H ίον άκια ίον
SFX H ίον ὶ ίον
SFX H ίον ιὰ ίον

SFX V Y 9	
SFX V ις ιν ις 
SFX V ις ι ις 
SFX V ις η ις 
SFX V ις ης ις
SFX V ις ίς ις 
SFX V ις ίν ις
SFX V ις ί ις
SFX V ις ή ις
SFX V ις ής ις

SFX u Y 2	
SFX u ις ιν ις 
SFX u ις ι ις 

SFX α Y 2	
SFX α εως η εως 
SFX α εως ης εως

SFX v Y 9	
SFX v εως ει εως 
SFX v εως εις εως 
SFX v εως εων εως 
SFX v εως εσι εως 
SFX v εως εσιν εως 
SFX v εως εώς εως 
SFX v εως εών εως 
SFX v εως εσί εως 
SFX v εως εσίν εως 

SFX ξ Y 9	
SFX ξ τος τι τος 
SFX ξ τος τα τος 
SFX ξ τος σι τος 
SFX ξ τος σιν τος 
SFX ξ τος τός τος 
SFX ξ τος τί τος 
SFX ξ τος τά τος 
SFX ξ τος σί τος 
SFX ξ τος σίν τος 

SFX σ Y 3	
SFX σ ος α ος 
SFX σ ος ός ος 
SFX σ ος ά ος 

SFX π Y 1	
SFX π ι ια ι 

SFX Q Y 11	
SFX Q ων οντος ων
SFX Q ων οντι ων
SFX Q ων οντα ων
SFX Q ων οντες ων
SFX Q ων ουσι ων
SFX Q ων ουσιν ων
SFX Q ων ουσα ων
SFX Q ων ουσας ων
SFX Q ων ουσαν ων
SFX Q ων ουσαι ων
SFX Q ων ουσες ων

SFX q Y 5	
SFX q όντων ούσης όντων
SFX q όντων ούσῃ όντων
SFX q όντων ούσαις όντων
SFX q όντων ούσας όντων
SFX q όντων ουσῶν όντων

SFX S Y 10	
SFX S ας αντος ας
SFX S ας αντι ας
SFX S ας αντα ας
SFX S ας αντες ας
SFX S ας ασι ας
SFX S ας ασιν ας
SFX S ας ασα ας
SFX S ας ασαν ας
SFX S ας ασαι ας
SFX S ας ασες ας

SFX s Y 5	
SFX s άντων άσης άντων
SFX s άντων άσῃ άντων
SFX s άντων άσαις άντων
SFX s άντων άσας άντων
SFX s άντων ασῶν άντων

SFX U Y 20	
SFX U ώς ὼς ώς
SFX U ώς ότος ώς
SFX U ώς ότι ώς
SFX U ώς ότα ώς
SFX U ώς ότες ώς
SFX U ώς ότων ώς
SFX U ώς όσι ώς
SFX U ώς όσιν ώς
SFX U ώς ότας ώς
SFX U ώς υῖα ώς
SFX U ώς υίας ώς
SFX U ώς υίᾳ ώς
SFX U ώς υῖαν ώς
SFX U ώς υῖαι ώς
SFX U ώς υιῶν ώς
SFX U ώς υίαις ώς
SFX U ώς υίας ώς
SFX U ώς ός ώς
SFX U ώς ὸς ώς
SFX U ώς ότα ώς

SFX O Y 24	
SFX O ος ου ος
SFX O ος ού ος
SFX O ος ον ος
SFX O ος όν ος
SFX O ος ε ος
SFX O ος έ ος
SFX O ος οι ος
SFX O ος οί ος
SFX O ος ων ος
SFX O ος ών ος
SFX O ος ους ος
SFX O ος ούς ος
SFX O ος η ος
SFX O ος ή ος
SFX O ος ης ος
SFX O ος ής ος
SFX O ος αι ος
SFX O ος αί ος
SFX O ος ες ος
SFX O ος ές ος
SFX O ος ο ος
SFX O ος ό ος
SFX O ος α ος
SFX O ος ά ος

SFX o Y 10	
SFX o ου ῳ ου
SFX o ου ων ου
SFX o ου οις ου
SFX o ου ους ου
SFX o ου η ου
SFX o ου ης ου
SFX o ου ῃ ου
SFX o ου ην ου
SFX o ου αις ου
SFX o ου ας ου

SFX P Y 21	
SFX P είς εὶς είς
SFX P είς έντος είς
SFX P είς έντι είς
SFX P είς έντα είς
SFX P είς έντες είς
SFX P είς έντων είς
SFX P είς εῖσι είς
SFX P είς εῖσιν είς
SFX P είς έντας είς
SFX P είς εῖσα είς
SFX P είς είσης είς
SFX P είς είσῃ είς
SFX P είς εῖσαν είς
SFX P είς εῖσαι είς
SFX P είς εῖσες είς
SFX P είς εισῶν είς
SFX P είς είσαις είς
SFX P είς είσας είς
SFX P είς έν είς
SFX P είς ὲν είς
SFX P είς έντα είς

SFX N Y 19	
SFX N ος ου ος
SFX N ος ῳ ος
SFX N ος ον ος
SFX N ος ο ος
SFX N ος ε ος
SFX N ος οι ος
SFX N ος ων ος
SFX N ος οις ος
SFX N ος ους ος
SFX N ος η ος
SFX N ος ης ος
SFX N ος ῃ ος
SFX N ος ην ος
SFX N ος αι ος
SFX N ος ων ος
SFX N ος αις ος
SFX N ος ας ος
SFX N ος ες ος
SFX N ος α ος

SFX W Y 17	 
SFX W ῶν οῦντος ῶν
SFX W ῶν οῦντι ῶν
SFX W ῶν οῦντα ῶν
SFX W ῶν οῦντες ῶν
SFX W ῶν ούντων ῶν
SFX W ῶν οῦσι ῶν
SFX W ῶν οῦσιν ῶν
SFX W ῶν οῦντας ῶν
SFX W ῶν οῦσα ῶν
SFX W ῶν ούσης ῶν
SFX W ῶν ούσῃ ῶν
SFX W ῶν οῦσαν ῶν
SFX W ῶν οῦσαι ῶν
SFX W ῶν ουσῶν ῶν
SFX W ῶν ούσαις ῶν
SFX W ῶν ούσας ῶν
SFX W ῶν οῦν ῶν
